【裁判字號】    99,上訴,1712
【裁判日期】    991021
【裁判案由】    違反槍砲彈藥刀械管制條例
【裁判全文】
臺灣高等法院高雄分院刑事判決        99年度上訴字第1712號
上  訴  人
即  被  告  孟正財
選任辯護人  張啟祥律師
上列上訴人因違反槍砲彈藥刀械管制條例案件，不服臺灣高雄地
方法院99年度審訴字第2474號中華民國99年8 月25日第一審判決
（起訴案號：臺灣高雄地方法院檢察署99年度偵緝字第1384、13
85號），提起上訴，本院判決如下：
     主  文
上訴駁回。
     理  由
一、按不服地方法院之第一審判決而上訴者，應向管轄第二審之
    高等法院為之。上訴書狀應敘述具體理由。第二審法院認為
    上訴書狀未敘述理由或上訴有第362 條前段之情形者，應以
    判決駁回之，刑事訴訟法第361 條第1 項、第2 項、第367
    條前段定有明文。又原審依實體法或程序法得依職權自由裁
    量之事項（如刑之酌減、量定及定執行刑等），不得任意指
    摘，否則非屬具體理由，可逕由程序上予以駁回；必須具體
    表明原審判決所為自由裁量之行使，未合乎法律之目的，違
    背內部性界限，而屬權利濫用之違法，或違反比例原則、平
    等原則、公平正義等法則，始足當之。又上訴意旨對於原判
    決實體上之違法，或程序上之違法，均必須為具體的指摘，
    俾得就其指摘事項加以審查。至上訴理由書雖指摘原判決有
    違背法令情形，但核其所述事實，與各該款之違法情形無一
    符合時，（例如當事人或辯護人在原審並未聲請調查某證據
    ，竟指摘其未予調查該證據。又如誤以在訴訟上其他主張為
    上訴事項，而指原審未予判決。又如指原判決不載未予諭知
    緩刑之理由為理由不備之類），仍不能認為其上訴已合法律
    上之程式（最高法院民國71年3 月2 日71年度第3 次刑事庭
    會議決議三參考）。
二、本件上訴人即被告孟正財經原審論以非法持有子彈罪，量處
    有期徒刑8 月，併科罰金新臺幣15萬元，並諭知罰金如易服
    勞役，以新臺幣1000元折算1 日。已經敘述其量刑審酌之一
    切情狀（被告未經許可，非法持有具殺傷力之制式子彈192
    顆，對他人生命、身體及社會治安造成之隱藏危害甚大，所
    為誠屬可議；惟念被告犯後坦承犯行、頗表悔意，其未持本
    案之子彈從事不法行為，及其犯罪之動機、目的、手段、智
    識程度，暨本案持有之子彈計192 顆，數量非少等），在客
    觀上並無不當之處。被告於上訴期間屆滿（99年9 月14日）
    前之99年9 月7 日具狀提起上訴。惟上訴意旨僅以被告非法
    持有子彈，係一名軍人因不明事由置放於車內，與一般槍砲
    案件中，被告係因自己持有槍彈之動機而取得子彈情節不同
    ，不能以持有子彈之數量作為被告量處重刑之依據；被告於
    刑法可非難者，無非於拾獲子彈後未立即報警處裡；被告半
    身戎馬，表現優異，一生清白且未為惡，經此偵審程序，信
    無再犯之虞，基於「刑期無刑」之刑法理念，更無強加被告
    於有期徒刑並需入監服刑之重罪，原判決就被告之量刑實有
    未當云云，指摘原判決不當。然查原審綜合一切情狀後，依
    職權量處被告有期徒刑8 月，併科罰金新臺幣15萬元，罰金
    如易服勞役，以新臺幣1000元折算1日。扣案之口徑0.45吋
    制式子彈83顆、口徑5.56mm制式子彈45顆，均沒收。在客觀
    上其數量龐大，以之犯案，危害社會治安甚鉅，原審量刑已
    屬從輕，並無被告所稱過重之情況。被告半生戎馬，更應知
    悉槍械之殺傷力極大，尤不應持有，乃竟持有大量之子彈，
    如未經查獲，將有多數之民眾陷於生命、身體之不安，顯無
    暫不執行為適當之情形，自無宣告緩刑之可言。被告孟正財
    又未具體敘述原審判決之量刑，以及如未宣告緩刑，有何未
    合乎法律之目的，違背內部性界限，或違反比例原則、平等
    原則、公平正義等法則之具體理由。揆之上開說明，被告之
    上訴顯屬違背法律上之程式，應由本院依同法第367 條前段
    、第372 條規定，不經言詞辯論，逕行判決如主文。
中    華    民    國    99    年    10    月    21    日
                刑事第五庭    審判長法  官  曾永宗
                                    法  官  鍾宗霖
                                    法  官  任森銓
以上正本證明與原本無異。
如不服本判決應於收受本判決後10日內向本院提出上訴書狀，其
未敘述上訴理由者，並得於提起上訴後10日內向本院補提理由書
狀（應附繕本）。
中    華    民    國    99    年    10    月    21    日
                                    書記官  呂素珍

司法院資訊處製作；財團法人民間司法改革基金會備份。
